臺灣苗栗地方法院民事簡易判決
110年度苗簡字第739號
原      告  Ａ女      姓名、年籍均詳附件
法定代理人  Ａ女之母  姓名、年籍均詳附件
被      告  Ｂ男      姓名、年籍均詳附件
兼法定代理人Ｂ男之母  姓名、年籍均詳附件
法定代理人  Ｂ男之父  姓名、年籍均詳附件
上列當事人間侵權行為損害賠償事件，本院於民國110年12月6日
言詞辯論終結，判決如下：
　　主  文
被告甲 、甲 之母應連帶給付原告新臺幣200,000元，及自民國1
10年10月13日起至清償日止，按年息5%計算之利息。
原告其餘之訴駁回。
訴訟費用由被告連帶負擔40%，餘由原告負擔。
本判決原告勝訴部分得假執行。
原告其餘假執行之聲請駁回。
　　事實與理由
壹、程序方面：
　　性侵害犯罪防治法所稱性侵害犯罪，係指觸犯刑法第221條
    至第227條、第228條、第229條、第332條第2項第2款、第33
    4條第2項第2款、第348條第2項第1款及其特別法之罪；行政
    機關、司法機關及軍法機關所製作必須公示之文書，不得揭
    露被害人之姓名、出生年月日、住居所及其他足資識別被害
    人身分之資訊，性侵害犯罪防治法第2條第1項、第12條第2
    項分別定有明文。又性侵害防治法第12條所定其他足資識別
    被害人身分之資訊，包括被害人照片或影像、聲音、住址、
    親屬姓名或其關係、就讀學校與班級或工作場所等個人基本
    資料，此為性侵害犯罪防治法施行細則第6條所明定。再依
    兒童及少年福利與權益保障法第69條第1項第4款、第2項規
    定，行政機關及司法機關所製作必須公開之文書，除前項第
    3款或其他法律特別規定之情形外，亦不得揭露足以識別刑
    事案件之當事人或被害人兒童及少年身分之資訊。查本件原
    告為刑法第227條第3項性侵害犯罪及少年事件之被害人；被
    告為少年事件之當事人，依前揭規定，本院不得揭露兩造及
    其親屬之真實姓名及住所、學校等足以識別其身分之資訊，
    爰於當事人欄部分以代號稱之，先予敘明。
貳、實體方面：
一、原告起訴主張略以：
（一）被告甲 與原告係苗栗縣某高中一年級同學，亦係男女朋
      友關係，被告甲 明知原告為未滿16歲之人，竟於民國109
      年12月3日起至110年3月15日止，於在學期間每週3次與原
      告在學校之教室、女廁、地下室等處發生性關係，次數約
      為數十次。被告甲 所為，係犯刑法第227條第3項之非行
      ，並經本院少年法庭110年度少護字第101號宣示訓誡，並
      予假日生活輔導在案。
（二）被告甲 故意不法侵害原告之身體、貞操、性自主權等人
      格法益，致原告受有非財產上損害，爰依民法第184條、
      第195條第1項請求被告甲 賠償原告新臺幣（下同）500,0
      00元。又被告甲 為上開非行時尚未滿20歲，為限制行為
      能力人，被告甲 之母為其法定代理人，依民法第187條第
      1項規定應與被告甲 負連帶損害賠償責任。
（三）並聲明：⑴被告應連帶給付原告500,000元，及自起訴狀繕
      本送達被告之翌日起至清償日止，按年息5%計算之利息。
      ⑵願供擔保，請准宣告假執行。
二、被告答辯略以：
（一）被告甲 與原告是男歡女愛，兩小無猜，未違反原告之意
      願下發生性行為，實是雙方家長督導不週，不能只怪被告
      甲 ，且其等2人均為未成年人，並於少年法庭審理時兩造
      均對少年法庭之裁決捨棄抗告，原告自不得再向被告求償
      。雖被告甲 之母亦同情原告之情狀，然原告竟提起本訴
      ，實有謀不當利益之情。
(二)並聲明：原告之訴駁回。
三、得心證之理由：
（一）原告主張之前揭事實，有被告甲 之警詢筆錄、本院少年
      法庭訊問及審理筆錄、本院110年度少護字第101號宣示筆
      錄等在卷可按（見本院卷第59至76、31、32頁）。並經本
      院調閱本院110年度少護字第101號（即110年度少調字第1
      59號）卷證查明無誤，且為被告所不爭執，堪信原告此部
      分之主張為真實。
（二）被告雖以本件是兩小無猜而發生性關係，不能只怪被告甲
       ，且原告之法定代理人已對少年法庭之裁決捨棄抗告，
      原告自不得再向被告求償，其提起本訴，實有謀不當利益
      之情等語置辯。惟查：
　１、依原告及被告甲 戶籍謄本之記載，原告於本件非行發生時
      ，為未滿16之人，而被告甲 為已滿16歲之人，有戶籍謄
      本在卷可按（見本院個資卷)。是原告並無非行，而被告
      甲 則犯有刑法第227條第3項之非行，且被告甲 對於兩性
      交往之界線，顯未能正確認知及尊重，而侵害尚未滿16歲
      之原告身體、貞操及性自主權。則被告辯稱不能只怪被告
      甲 ，並無可採。
　２、原告法定代理人雖於本院少年法庭審理時陳明：尊重法院
      審理結果，並對當庭諭知之宣示筆錄捨棄抗告等語，有審
      理筆錄在卷可稽（見本院卷第76頁）。然原告法定代理人
      雖對上開少年法庭宣示筆錄捨棄抗告，亦僅係表明對於被
      告甲 之非行，經少年法庭裁決後，尊重裁決之結果，而
      表示信服，並非即為拋棄原告民事上之請求權。
　３、原告依民法第184條第1項、第187條第1項、第195條第1項
      提起本訴，係基於其為被害人之身分，本於法律之規定而
      為求償。屬正當權利之行使，並無謀取不當利益之情事，
      被告認原告提起本訴係為謀不當利益，尚屬誤會。
　４、綜上所述，被告前開所辯，均無可採。　　　
（三）按因故意或過失，不法侵害他人之權利者，負損害賠償責
      任；又不法侵害他人之身體、健康、名譽、自由、信用、
      隱私、貞操，或不法侵害其他人格法益而情節重大者，被
      害人雖非財產上損害，亦得請求賠償相當之金額，民法第
      184條第1項前段、第195條第1項前段分別定有明文。而身
      體權係指以保持身體完全為內容之權利，破壞身體完全，
      即構成對身體權之侵害；貞操權之內涵，係為確保個人身
      體自主權與性自主權不容侵害，亦即係為保護個人對性行
      為或身體親密接觸等行為之自主決定權。在現行法律體制
      下，未滿16歲之未成年男女，智識程度尚屬薄弱，發育未
      臻完全，思慮有欠成熟，難以確實理解性交之意義，而欠
      缺承諾性交之能力；故對於未滿16歲之人為性交，自屬侵
      害其身心健康及性自主自由權且情節重大，被害人因此受
      有非財產上之損害者，自得訴求給付慰撫金。本件被告甲
       明知原告未滿16歲，有其警詢筆錄在卷可按（見本院卷
      第61頁），仍於前揭時地對原告為數十次性交行為，業已
      嚴重妨害原告之身心健康、性自主權及貞操權且情節重大
      ，原告自得請求其賠償非財產上損害。又被告甲 於本件
      非行發生時年僅17歲餘，為限制行為能力人，其法定代理
      人即被告甲 之母未就其監督並未疏懈，或縱加以相當監
      督仍不免發生損害等免責事由，加以舉證證明，依民法第
      187條第1項前段規定，亦應與被告甲 負連帶賠償責任。
      是原告依前開規定請求被告連帶賠償損害，即屬於法有據
      。
（四）再按不法侵害他人之人格權，被害人受有非財產上損害，
      請求加害人賠償相當金額之慰撫金時，法院對於慰撫金之
      量定，應斟酌實際加害情形、所造成之影響、被害人所受
      精神上痛苦之程度、雙方之身分、地位、經濟狀況及其他
      各種情形，以核定相當之數額（最高法院47年度台上字第
      1221號、51年度台上字第223 號及76年度台上字第1908號
      判決意旨參照）。查原告現就讀高中，為高中一年級之學
      生，名下並無任何財產；被告甲 現就讀高中，為高中二
      年級之學生，名下並無任何財產，被告甲 之母為國中畢
      業，從事小生意，每月收入約2至3萬元，名下有房屋及土
      地各1筆，業經兩造陳明在卷，並為對造所不爭執（見本
      院卷第53、54頁）。爰斟酌兩造上開身分、地位、經濟狀
      況，暨考量被告甲 為本件非行之情節，係屬兩情相悅、
      兩小無猜，並無違反原告意願之強迫行為、原告案發時年
      僅15歲餘，以及原告因本件造成精神上之痛苦等一切情狀
      ，認原告請求之精神慰撫金以200,000元為適當，逾此部
      分之請求即屬無據。
（五）給付無確定期限者，債務人於債權人得請求給付時，經其
      催告而未為給付，自受催告時起，負遲延責任。其經債權
      人起訴而送達訴狀，與催告有同一之效力；遲延之債務，
      以支付金錢為標的者，債權人得請求依法定利率計算之遲
      延利息；應付利息之債務，其利率未經約定，亦無法律可
      據者，週年利率為百分之五，民法第229條第2項、第233
      條第1項前段、第203條分別定有明文。原告對被告之前揭
      侵權行為損害賠償請求權，係屬給付無確定期限之金錢債
      權。而民事起訴狀繕本係於110年10月12日送達於被告（
      見本院卷第27頁），依法於該日對被告生送達效力。從而
      ，原告併請求被告自110年10月13日起至清償日止，按法
      定利率即年息5%計算之利息，未逾前開規定，自屬有據，
      應予准許。
四、從而，原告依民法第184條第1項前段、第187條第1項前段、
    第195條第1項之規定，請求被告連帶給付原告200,000元，
    及自110年10月13日起至清償日止，按年息5%計算之利息，
    為有理由，應予准許，逾此部分之請求，即無所據，應予駁
    回。
五、本件原告勝訴部分係依民事訴訟法第427條第1項規定適用簡
    易程序之訴訟，所為被告敗訴之判決，依同法第389條第1 
    項第3款規定，本院應依職權宣告假執行。原告就上開勝訴
    部分陳明願供擔保聲請宣告假執行，僅係促使本院之職權發
    動，無庸另為准駁之諭知。至原告敗訴部分，其假執行之聲
    請已失所依據，應併予駁回。
六、本件事證已臻明確，兩造其餘攻擊防禦方法及所提證據，經
    審酌後，於判決結果不生影響，爰不一一論駁，附此敘明。
據上論結，原告之訴為一部有理由，一部無理由，依民事訴訟法
第79條、第85條第2項、第389條第1項第3款，判決如主文。　　
中　　華　　民　　國　　110 　年　　12　　月　　20  　日
                  苗栗簡易庭  法　官  陳秋錦
以上正本係照原本作成。
如對本判決上訴，須於判決送達後20日內向本院提出上訴狀。
                              書記官　張智揚
中　　華　　民　　國　　110 　年　　12　　月　　20　　日